# 请教陈版主发送审计指引相关问题

提问人：Saikevin 时间：2020-01-13 13:16:29
陈版主您好，一家上市公司持有被审计单位（我们所审计）15%的股份，并采用长期股权投资进行核算。今年该上时公司需要对被审计单位长期股权投资进行核算。问一下：在这种情况下，上市公司审计时是否需要想我们发送审计指引？ 我们是否需要遵循他们的集团审计指引？谢谢。

回答人：chenyiwei
首先考虑该上市公司对被审计单位有无重大影响，如果没有重大影响，则一般不属于集团审计范围。
如果上市公司对本所的被审计单位具有重大影响，则进一步考虑被审计单位的财务状况和经营成果相对于上市公司合并报表层面的影响是否重大，据此考虑是否作为上市公司合并集团的重要组成部分。